# 公司法 166 条盈余公积计提的问题

提问人：hufu 时间：2021-06-17 15:45:49
陈版主，您好，请教个盈余公积计提的问题，如果 2019 年末报表的盈余公积是 1000 ，未分配利润是负数-900,2020年盈利500,2020年是否应该计提盈余公积？
根据公司法 166 条的规定，公司的法定公积金不足以弥补以前年度亏损的，在依照前款规定提取法定公积金之前，应当先用当年利润弥补亏损。这个案例中的盈余公积是 1000 ，足以弥补亏损 900 ，如果按公司法要求 2020 年的盈利 500 都需要计提盈余公积？这么理解对吗？但是实务中好像不是这么做的。
第一百六十六条 公司分配当年税后利润时，应当提取利润的百分之十列入公司法定公积金。公司法定公积金累计额为公司注册资本的百分之五十以上的，可以不再提取。
公司的法定公积金不足以弥补以前年度亏损的，在依照前款规定提取法定公积金之前，应当先用当年利润弥补亏损。

回答人：chenyiwei
因为未分配利润的期初余额是负数，加上本期净利润后，期末未分配利润仍然是负数，所以本年度无需计提盈余公积、本年度的净利润全部用于弥补前期的累计亏损。

提问人：hufu 时间：2021-06-27 16:13:00
谢谢陈老师回复，但公司法的原文是法定公积金不足以弥补亏损的，才先用当年利润补亏，本案例中法定公积金 1000 足以弥补以前年度的亏损900 ，如果按这么理解当年的利润 500 就不应该弥补亏损，而是按 500 计提10%的盈余公积，我是哪里理解的不对，谢谢老师

回答人：chenyiwei
《公司法》的该条规定并不是用会计语言写的，所以可能引起歧义，但实务中已有了约定俗成的共识。